【裁判字號】    90,上易,471
【裁判日期】    900515
【裁判案由】    毒品危害防制條例
【裁判全文】
臺灣高等法院臺南分院刑事判決             九十年度上易字第四七一號      Ｇ
      上  訴  人  臺灣臺南地方法院檢察署檢察官
      被      告  甲  ○  ○
右上訴人因被告違反毒品危害防制條例案件，不服臺灣臺南地方法院九十年度易字第
一九一號中華民國九十年二月二十日第一審判決（起訴案號：臺灣臺南地方法院檢察
署八十九年度偵字第一七六八號），提起上訴，本院判決如左：
      主      文
上訴駁回。
      事      實
一、甲○○於民國（下同）八十九年九月二十四日凌晨三時許，在台南市○○○路六
    十五號，持有第二級毒品大麻煙三支。嗣於同日為警在上址搜索當場查獲，並扣
    得大麻煙三支。
二、案經台南市警察局第五分局移送台灣台南地方法院檢察署檢察官偵查起訴。
      理      由
一、被告甲○○對於右揭時地持有大麻煙之事實坦承不諱，而扣案之大麻煙三支，經
    送法務部調查局鑑定結果，確係第二級毒品大麻一節，亦有該局（八九）陸（一
    ）字第八九０七七八七五號檢驗通知書一紙附卷可稽（見原審卷第十二頁），參
    以被告為警查獲時經警採其尿液送驗結果，復無安非他命類反應，有台南市衛生
    局檢驗成績書一紙附卷可考（見偵查卷第十六頁反面），足見被告自白其係單純
    持有並無施用乙情，核與事實相符，足以採取。雖被告辯稱：係綽號「阿生」的
    友人喝醉酒先離去而留下給我的菸，我不知其內含有大麻云云（見警卷第一頁反
    面、本院九十年五月一日審判筆錄），惟被告未能提出「阿生」之真實姓名、住
    所以供本院查證，已難令人盡信其所辯屬實。況上開扣得大麻煙三支為警搜索查
    獲時，係置於「ＭＩＬＤ  ＳＥＶＥＮ」牌香菸盒內，且該大麻煙外觀較一般香
    菸細長，一端捲成類似筆尖，一看即知非一般香菸，有照片一幀在卷足稽（見警
    卷第二頁正面），被告顯難謂其不知情。綜上所述，相互參證，故被告上開所辯
    ，乃係事後畏罪卸責之詞，不足採信。其事證明確，犯行洵堪認定。
二、核被告所為，係犯毒品危害防制條例第十一條第二項持有第二級毒品罪。原審認
    被告之罪證明確，因予適用毒品危害防制條例第十一條第二項、第十八條第一項
    前段，刑法第十一條前段、第四十一條第一項前段、罰金罰鍰提高標準條例第二
    條等規定，並審酌被告犯罪之動機、目的、手段、方法、持有毒品之數量、所生
    危害及其犯後態度等一切情狀，量處被告拘役四十日，並諭知易科罰金以三百元
    折算一日之標準。扣案之大麻煙三支，係查獲之毒品，爰依毒品危害防制條例第
    十八條第一項前段併予宣告沒收銷燬之。本院經核原判決認事用法及量刑，俱無
    不合。檢察官上訴意旨指摘原判決量刑過輕而有不當之處，為無理由，應予駁回
    。
據上論斷，應依刑事訴訟法第三百六十八條，判決如主文。
本案經檢察官邱克斌到庭執行職務。
中    華    民    國      九十    年      五      月      十五        日
                                  臺灣高等法院臺南分院刑事第一庭
                                      審判長法官  鄭    文    肅
                                            法官  黃    三    哲
                                            法官  王    浦    傑
右正本證明與原本無異。
不得上訴。
                                      法院書記官  蔡    振    豐
中    華    民    國      九十      年      五      月     十七         日
附錄法條：
毒品危害防制條例第十一條第二項：持有第二級毒品者，處二年以下有期徒刑、拘役
                                或新臺幣三萬元以下罰。


司法院資訊處製作；財團法人民間司法改革基金會備份。
